【裁判字號】    90,訴,158
【裁判日期】    900307
【裁判案由】    槍砲彈藥刀械管制條例
【裁判全文】
臺灣臺南地方法院刑事判決                            九十年度訴字第一五八號
    公  訴  人  臺灣台南地方法院檢察署檢察官
    被      告  甲○○
右列被告因槍砲彈藥刀械管制條例案件，經檢察官提起公訴（八十九年度偵緝字第九
○八號），本院判決如左：
    主  文
甲○○未經許可無故持有彈藥，處有期徒刑肆月，如易科罰金，以參佰元即新台幣玖
佰元折算壹日。緩刑參年。
扣案改造子彈陸顆均沒收。
    事  實
一、甲○○於民國八十六年三月一日前之某一時間中，未經許可無故持有具殺傷力之
    改造子彈六顆，並藏放在台南市○區○○路二九一巷九四弄二四號住處房間內之
    衣櫥中。嗣經警於同年月一日上午十時二十五分許，持台灣台南地方法院檢察署
    檢察官所簽發之搜索票在上址查獲上開改造子彈六顆。
二、案經原內政部警政署保安警察隊第七總隊第二大隊第三中隊報請臺灣台南地方法
    院檢察署檢察官偵查起訴。
    理  由
一、右揭事實，業據被告坦承不諱，並有改造子彈六顆扣案可稽，而該子彈經送請內
    政部警政署刑事警察局鑑定結果：送鑑子彈六顆，認均係玩具手槍之子彈改造完
    成．．具子彈完整結構，認具有殺傷力等語，有該局八十六年四月十四日刑鑑字
    第二二五四二號鑑驗通知書一份在卷可証。至於被告於檢察官偵查中雖辯稱：係
    其朋友次子郭志龍（已歿）在臺南市東帝士百貨公司停車場所撿拾，託其繳交給
    警方，因事情忙碌而忘了繳交云云。然果如被告所言為真，則郭志龍既係在東帝
    士停車場拾獲改造子彈，大可就近繳交給附近派出所即可，何須捨近求遠，而託
    被告持回鹽埕路之家中以待擇日繳交？次按改造子彈係屬違禁物品，一般人存放
    家中乃如燙手山芋，豈容因事忙而忘記繳交，致為警循線查獲之理？縱郭志龍拾
    獲該批改造子彈，大可自行繳交或託至親之父母繳交，並無任何困難之處，何須
    輾轉託給非親非故之被告繳交？又縱令其於檢察官偵查中所辯係實在，亦難阻卸
    其持有改造子彈之罪責。綜上所述，被告於本院審理時之自白核與事實相符，本
    件事證明確，其違反槍砲彈藥刀械管制條例之犯行，堪予認定。
二、被告行為後槍砲彈藥刀械管制條例已於八十六年十一月二十四日公布修正，並自
    是日起施行，原槍砲彈藥刀械管制條例第十一條第三項之未經許可無故持有彈藥
    罪，其法定刑較修正後槍砲彈藥刀械管制條例第十一條第四項之未經許可無故持
    有子彈罪為輕，依刑法第二條第一項後段規定，應適用修正前之槍砲彈藥刀械管
    制條例處斷。核被告所為，係犯修正前槍砲彈藥刀械管制條例第十一條第三項之
    未經許可無故持有彈藥罪。爰審酌被告犯罪之動機、目的、手段、所生危害、犯
    罪後坦承犯行態度良好等一切情狀，量處如主文所示之刑，並諭知易科罰金之折
    算標準，以資懲儆。又被告雖曾於八十一年間因賭博罪經本院判處四千五百元，
    但未曾受有期徒刑以上刑之宣告，此有台灣高等法院被告全國前案紀錄表一件附
    卷可憑，其坦承犯行頗具悔意，經此罪刑宣告之教訓後，當知所警惕而無再犯之
    虞，本院認所宣告之刑，以暫不執行為適當，爰併宣告緩刑參年，以勵自新。扣
    案之改造子彈六顆，為違禁物，均依法宣告沒收。
據上論斷，應依刑事訴訟法第二百九十九條第一項前段，修正前槍砲彈藥刀械管制條
例第十一條第三項，刑法第十一條前段、第二條第一項後段、第四十一條第一項前段
、第七十四條第一項第一款、第三十八條第一項第一款，判決如主文。
本案經檢察官高峰祈到庭執行職務。
中    華    民    國      九十      年      三        月      七        日
                              臺灣臺南地方法院刑事第一庭
                                  法官  謝瑞龍
如不服本判決應於送達後十日內向本院提出上訴狀
附錄本案論罪科刑法條全文：
修正前槍砲彈藥刀械管制條例第十一條
未經許可製造、販賣或運輸彈藥者，處六月以上五年以下有期徒刑。
意圖供自己或他人犯罪之用，而犯前項之罪者，處一年以上七年以下有期徒刑，得併
科五萬元以下罰金。
未經許可無故持有、寄藏或意圖販賣而陳列彈藥者，處三年以下有期徒刑。
第一項及第二項之未遂犯罰之。


司法院資訊處製作；財團法人民間司法改革基金會備份。
